臺灣新竹地方法院刑事判決　
111年度易字第862號
公  訴  人  臺灣新竹地方檢察署檢察官
被      告  劉凱成




上列被告因詐欺案件，經檢察官提起公訴（111年度偵字第10012
號），嗣被告於準備程序中就被訴事實為有罪之陳述，經本院告
知簡式審判程序之旨，並聽取被告與公訴人之意見後，本院合議
庭裁定由受命法官獨任進行簡式審判程序，判決如下：
    主  文
劉凱成犯詐欺得利罪，處有期徒刑柒月。
未扣案之犯罪所得新臺幣參萬肆仟元及相當於新臺幣壹拾玖萬零
壹佰玖拾肆元之利益均沒收，於全部或一部不能沒收或不宜執行
沒收時，追徵其價額。
    事  實
一、劉凱成於民國111年2月25日4時47分許，透過OMI交友軟體與
    金雨芯結識，雙方並互加通訊軟體LINE及微信為好友聊天，
    詎劉凱成基於詐欺取財及得利之犯意，自111年2月25日起，
    接續向金雨芯佯稱：可參與其公司投資而成為股東抽成獲利
    云云，致金雨芯陷於錯誤，而（一）依劉凱成之指示，先於
    111年2月25日5時44分許，以網路銀行轉帳新臺幣（下同）2
    萬元至孫雅亭中國信託商業銀行帳號000000000000號帳戶內
    ，復於同年月27日4時49分許、同日15時24分許，以網路銀
    行轉帳1萬元、4,000元至張馨文第一商業銀行帳號00000000
    000號帳戶內（孫雅亭所涉詐欺罪嫌部分，另由警方偵辦中
    ；張馨文所涉詐欺罪嫌，另經檢察官為不起訴處分）而供劉
    凱成花用。（二）嗣劉凱成接續上開詐欺得利之犯意，指示
    金雨芯以其所有如附表所示之信用卡，於如附表所示之時間
    、刷卡消費如附表所示之金額，劉凱成因而獲得如附表所示
    價值共計19萬0,194元PONG PONG遊戲點數之不法利益（此部
    分犯罪事實業經檢察官當庭更正）。嗣金雨芯發覺有異報警
    處理，始悉上情。
二、案經金雨芯訴由苗栗縣警察局通霄分局報告臺灣新竹地方檢
    察署檢察官偵查起訴。
    理  由
一、訊據被告劉凱成對於前揭犯罪事實均坦承不諱（院卷第37、44-46頁），並經證人金雨芯、張馨文於警詢或偵查中證述明確（偵卷第5-9、13-14、74-75頁），且有第一商業銀行總行函檢送張馨文帳戶基本資料及存摺存款客戶歷史交易明細表、中國信託商業銀行偽冒暨安控規劃科檢送告訴人帳戶基本資料及信用卡交易明細、國泰世華商業銀行信用卡作業部函檢附告訴人信用卡歷史消費明細表、茂為歐買尬數位科技股份有限公司函檢附告訴人國泰世華信用卡對應之交易明細及廠商基本資料、告訴人與被告間通訊軟體OMI、LINE、微信之對話紀錄、告訴人之匯款、刷卡明細、告訴人之桃園市政府警察局八德分局大安派出所受（處）理案件證明單、受理各類案件紀錄表、內政部警政署反詐騙諮詢專線紀錄表、受理詐騙帳戶通報警示簡便格式表、金融機構聯防機制通報單、張馨文與被告間通訊軟體微信之對話紀錄等在卷可查（偵卷第15-25、28-41、43-56頁），足認被告自白與事實相符，是本案事證明確，被告所為足堪認定，應予依法論科。
二、法律適用：
　  核被告就事實欄一（一）所為，係犯刑法第339條第1項之詐
    欺取財罪；就事實欄一（二）所為，係犯同法第339條第1項
    之詐欺得利罪。被告本案相關犯行係於密切接近之時間、地
    點所實施，且侵害相同之法益，各行為之獨立性極為薄弱，
    依一般社會健全觀念，在時間差距上，難以強行分開，在刑
    法評價上，應以視為數個舉動之接續施行，而合為法律上一
    行為予以評價為接續犯，較為合理。另被告以此法律上一行
    為同時觸犯上開2罪，為想像競合犯，應從一情節較重（詐
    得之利益較高）之詐欺得利罪處斷。公訴意旨認被告就事實
    欄一（二）所為僅係涉犯刑法第339條第1項之詐欺取財罪嫌
    部分，業經公訴檢察官當庭更正（院卷第36-37頁），並經
    本院於準備程序時當庭諭知被告此部分涉犯刑法第339條第2
    項之詐欺得利罪，已無礙被告防禦權之行使，附此敘明。
三、量刑審酌：
    爰以行為人之責任為基礎，審酌被告本案犯罪所生之損害部
    分，為告訴人之財產法益侵害，且所詐取之財物及利益非微
    ，應認被告本案犯罪所生損害非輕；與告訴人關係部分，被
    告於本院審理中自陳未與告訴人達成和解等語（院卷第44頁
    ），是此部分不為被告有利之考量；手段及違反義務程度部
    分，被告係以一般單純之詐術來假意向告訴人佯稱投資之犯
    罪手段，爰不為被告不利之考量；犯後態度部分，被告於偵
    審中均知坦承犯行，亦不為被告不利之考量；犯罪動機、目
    的部分，被告無非係基於不勞而獲錢財之心態始為本案犯罪
    ，與一般詐欺行為人之普遍心態並無差異，除此之外尚不足
    認定有何進一步之主觀目的，不為被告不利考量；所受刺激
    部分，本案難認其係受有何等不當之外在刺激始致犯罪，不
    為被告不利考量；並考量被告於審理中自陳之生活狀況、智
    識程度（院卷第45頁），及其前科素行等一切情狀，量處如
    主文所示之刑。
四、沒收：
    未扣案之3萬4,000元現金、相當於19萬0,194元之遊戲點數
    利益，均為被告本案犯罪所得，應依刑法第38條之1第1項、
    第3項規定宣告沒收被告上開犯罪所得，於全部或一部不能
    沒收或不宜執行沒收時，追徵其價額。
據上論斷，應依刑事訴訟法第273條之1第1項、第299條第1項前
段，判決如主文。
本案經檢察官林鳳師提起公訴，由檢察官陳昭德到庭執行職務。
中　　華　　民　　國　　111 　年　　12　　月　　21　　日
                  刑事第一庭  法　官  李建慶
以上正本證明與原本無異。  
如不服本判決應於收受送達後20日內向本院提出上訴書狀，並應
敘述具體理由；其未敘述上訴理由者，應於上訴期間屆滿後20日
內向本院補提理由書（均須按他造當事人之人數附繕本）「切勿
逕送上級法院」。告訴人或被害人如對於本判決不服者，應具備
理由請求檢察官上訴，其上訴期間之計算係以檢察官收受判決正
本之日期為準。
中　　華　　民　　國　　111 　年　　12　　月　　21　　日
                              書記官  張慧儀
附表
編號 信用卡 時間 消費之金額 備註 1 中國信託商業銀行 卡號0000-0000-0000-0000號 111年2月27日5時11分許 1萬9,907元 合計為19萬0,194元 2  111年2月27日5時12分許 1萬9,907元  3 國泰世華商業銀行 卡號0000-0000-0000-0000號 111年2月27日11時28分許 5萬1,500元  4  111年2月27日12時8分許 3萬0,900元  5  111年2月27日12時46分許 5萬1,500元  6  111年2月27日15時20分許 1萬6,480元  


附錄本判決論罪法條：
刑法第339條
（普通詐欺罪）
意圖為自己或第三人不法之所有，以詐術使人將本人或第三人之
物交付者，處5年以下有期徒刑、拘役或科或併科50萬元以下罰
金。
以前項方法得財產上不法之利益或使第三人得之者，亦同。
前二項之未遂犯罰之。